norsk/norsk.aff.in
# Affikstabell for norsk
# Skrevet av Ivar Aavatsmark, oktober 1993.
# Sterkt utvidet av Rune Kleveland mai 1998. (kanskje for sterkt)
# I filen local.h er satt:
#
#   #define MASKBITS        64
#

compoundwords controlled z  #Skal ALDRI brukes med compoundwords on.
compoundmin 4
allaffixes on
flagmarker /

defstringtype "list" "nroff" ".list"

boundarychars [".,;:]  #Dette brukes av Babel for LaTeX for å støtte koding
                       #av for eksempel vi"llede for rett deling vill-lede.
                       #`.' gjør at man finner steder der man har glemt
                       #mellomrom etter . og ,.
stringchar î Î
wordchars [a-c] [A-C]
stringchar ç Ç
wordchars [d-e] [D-E]
stringchar é É
stringchar ê Ê
stringchar è È
wordchars [f-o] [F-O]
stringchar ó Ó
stringchar ô Ô
stringchar ò Ò
wordchars [p-z] [P-Z]
stringchar æ Æ
stringchar ø Ø
stringchar å Å

altstringtype "tex" "TeX"  ".tex" ".bib"

altstringchar  ç ç 
altstringchar  Ç Ç
altstringchar  é é
altstringchar  É É
altstringchar  ê ê
altstringchar  Ê Ê
altstringchar  è è
altstringchar  È È
altstringchar  ó ó
altstringchar  Ó Ó
altstringchar  ô ô
altstringchar  Ô Ô
altstringchar  ò ò
altstringchar  Ò Ò
altstringchar  æ æ
altstringchar  Æ Æ
altstringchar  ø ø
altstringchar  Ø Ø
altstringchar  å å
altstringchar  Å Å

# 
# Html
#
# Dette virker kun fra og med ispell-3.2.

altstringtype "html" "sgml" ".html" ".htm"

altstringchar   \&ccedil\; ç
altstringchar   \&Ccedil\; Ç
altstringchar   \&eacute\; é
altstringchar   \&Eacute\; É
altstringchar   \&ecirc\;  ê
altstringchar   \&Ecirc\;  Ê
altstringchar   \&egrave\; è
altstringchar   \&Egrave\; È
altstringchar   \&oacute\; ó
altstringchar   \&Oacute\; Ó
altstringchar   \&ocirc\;  ô
altstringchar   \&Ocirc\;  Ô
altstringchar   \&ograve\; ò
altstringchar   \&Ograve\; Ò
altstringchar   \&aelig\;  æ
altstringchar   \&AElig\;  Æ
altstringchar   \&oslash\; ø
altstringchar   \&Oslash\; Ø
altstringchar   \&aring\;  å
altstringchar   \&Aring\;  Å


#
# Plain TeX
#

altstringtype "plaintex" "TeX" ".tex" ".bib"

altstringchar   \\\c{c} ç
altstringchar   \\\c{C} Ç
altstringchar   \\\'e   é
altstringchar   \\\'E   É
altstringchar   \\\^e   ê
altstringchar   \\\^E   Ê
altstringchar   \\\`e   è
altstringchar   \\\`E   È
altstringchar   \\\'o   ó
altstringchar   \\\'O   Ó
altstringchar   \\\^o   ô
altstringchar   \\\^O   Ô
altstringchar   \\\`o   ò
altstringchar   \\\`O   Ò
altstringchar   {\\ae}  æ
altstringchar   {\\AE}  Æ
altstringchar   {\\o}   ø
altstringchar   {\\O}   Ø
altstringchar   {\\aa}  å
altstringchar   {\\AA}  Å


#
# Alternate form for NeXTSTEP charset (guesses by GHK; may need correction)
# Adding this requires MAXSTRINGCHAR>100 in confix.X.

#  altstringtype "NeXT" "TeX" ".NeXT" ".rtf"

#  altstringchar	Ý	é
#  altstringchar	‰	É
#  altstringchar	±	æ
#  altstringchar	á	Æ
#  altstringchar	ú	ø
#  altstringchar	ê	Ø
#  altstringchar	Ú	å
#  altstringchar	†	Å

#
# Alternate forms for plain ASCII text files
#
altstringtype "ascii" "nroff" ".txt"

altstringchar	ae	æ
altstringchar	Ae	Æ
altstringchar	oe	ø
altstringchar	Oe	Ø
altstringchar	aa	å
altstringchar	Aa	Å

#
# Alternate forms for plain ASCII text files
#
altstringtype "iso246" "nroff" ".txt"

altstringchar	\{	æ
altstringchar	\[	Æ
altstringchar	\|	ø
altstringchar	\\	Ø
altstringchar	\}	å
altstringchar	\]	Å


# Her er en oversikt over benyttede flagg:
#
# Brukt:         ABCDEFGHIJKLMNOPQRSTUVWXYZ[\]^_`abcdefghijklmnopqrstuvwxy
#
# Tilgjengelig: z
#
# z kan brukes til å kontrollere sammensatte ord.


prefixes

# Ekte forstavelser:


flag *a:
    .              >       U               # ferdig > uferdig

flag *b:
    .              >       FORÎ            # dampe > fordampe

flag *c:
    .              >       GJENÎ           # vinne > gjenvinne

flag *d:
    .              >       HOVEDÎ          # sak > hovedsak

flag *e:
    .              >       MIS             # tenke > mistenke

flag *f:
    .              >       SAM             # arbeid > samarbeid

flag *g:       # forstavelse: in-
    [^BLMPR]       >       INÎ             # effektiv > ineffektiv
    L              >       ILÎ             # legal    > illegal
    [BMP]          >       IM              # mobil    > immobil
    R              >       IR              # regulær  > irregulær

# Ikke behandlet er forstavelser som: an-, be-, er-, re-.
#

# Forstavelser som er preposisjoner eller adverb:
#

flag *h:
    .              >       ETTERÎ          # leve > etterleve

flag *i:
    .              >       TILÎ            # stå > tilstå

flag *j:
    .              >       OVERÎ           # tid > overtid

flag *k:
    .              >       UNDERÎ          # kjenne > underkjenne

flag *l:
    .              >       PÅÎ             # føre > påføre

flag *m:
    .              >       AVÎ             # stå > avstå

flag *n:
    .              >       INNÎ            # føre > innføre

flag *o:
    .              >       UTÎ             # føre > utføre

flag *p:
    .              >       OPPÎ            # stå > oppstå

flag *q:
    .              >       NEDÎ            # bryte > nedbryte

flag *r:
    .              >       OMÎ             # gå > omgå

flag *s:
    .              >       SAMMENÎ         # satt > sammensatt


suffixes

# Avledningsendelser:
#


flag *t:       # -ing-endelse i verb
    E              >       -E,ING          # vandre > vandring
    E              >       -E,INGEN        # vandre > vandringen
    E              >       -E,INGENS       # vandre > vandringens
    E              >       -E,INGA         # vandre > vandringa
    [AIOUYØÅ]      >       ING             # gå     > gåing
    [AIOUYØÅ]      >       INGEN           # gå     > gåingen
    [AIOUYØÅ]      >       INGENS          # gå     > gåingens
    [AIOUYØÅ]      >       INGA            # gå     > gåinga

flag u:       # -lig-endelse i verb. Se også flagg Z.
    [^LM]          >       LIG             # blå     > blålig
    [^LM]          >       LIGE            # blå     > blålige
    L              >       IG              # adel    > adelig
    L              >       IGE             # adel    > adelige
    M              >       MELIG           # rom     > rommelig
    M              >       MELIGE          # rom     > rommelige


flag *v:       # -else-endelse i verb
    E              >       LSE             # ane    > anelse
    E              >       LSEN            # ane    > anelsen
    E              >       LSENS           # ane    > anelsens
    [IOÅ]          >       ELSE            # befri  > befrielse
    [IOÅ]          >       ELSEN           # tilstå > tilståelsen
    [IOÅ]          >       ELSENS          # tilstå > tilståelsens

flag *w:       # endelse: -het
    .              >       HET             # glatt > glatthet
    .              >       HETEN           # glatt > glattheten
    .              >       HETENS          # glatt > glatthetens

flag *x:       # endelse: -skap
    [^E]           >       SKAP            # klok  > klokskap
    E              >       -E,SKAP         # regne > regnskap

flag *y:       # endelse: -itet + ning (Ja, de er ortogonale)
    [AEIOUYØ] [DLMNRSV]  >   ITET          # normal  > normalitet
    [AEIOUYØ] [DLMNRSV]  >   ITETEN        # normal  > normaliteten
    [AEIOUYØ] [DLMNRSV]  >   ITETENS       # normal  > normalitetens
    E L L          >       -ELL,ALITET     # formell > formalitet
    E L L          >       -ELL,ALITETEN   # formell > formaliteten
    E L L          >       -ELL,ALITETENS  # formell > formalitetens
    Æ R            >       -ÆR,ARITET      # regulær > regularitet
    Æ R            >       -ÆR,ARITETEN    # regulær > regulariteten
    Æ R            >       -ÆR,ARITETENS   # regulær > regularitetens
    E              >       -E,NING         # lade   > ladning
    E              >       -E,NINGEN       # lade   > ladningen
    E              >       -E,NINGENS      # lade   > ladningens


# Bøyningsendelser:
#


flag *A:       # hankjønnsendelse: -en
    E              >       N               # tanke > tanken
    E              >       NS              # tanke > tankens
    É              >       -É,EEN          # allé  > alleen
    É              >       -É,EENS         # allé  > alleens
#   É              >       EN              # allé  > alleen  (Valgfritt)
#   É              >       ENS             # allé  > alleens (Valgfritt)
#   É              >       -E,"EEN         # allé  > all"een (Valgfritt, TeX)
#   É              >       -E,"EENS        # allé  > all"eens(Valgfritt, TeX)
    [^EÉM]         >       EN              # tank  > tanken
    [^EÉM]         >       ENS             # tank  > tankens
    [AØ] M         >       MEN             # dam   > dammen, søm > sømmen
    [AØ] M         >       MENS            # dam   > dammen, søm > sømmens
    [^K] [LR] E M  >       MEN             # rem   > remmen, lem > lemmen
    [^K] [LR] E M  >       MENS            # rem   > remmens, lem > lemmens
    K R E M        >       EN              # krem  > kremen
    K R E M        >       ENS             # krem  > kremens
    [^LR] E M      >       EN              # bohem > bohemen
    [^LR] E M      >       ENS             # bohem > bohemens
    [^AEOUØ] M     >       EN              # karm  > karmen
    [^AEOUØ] M     >       ENS             # karm  > karmens
    [BDGLV] O M    >       MEN             # dom   > dommen
    [BDGLV] O M    >       MENS            # dom   > dommens
    [^BDGLV] O M   >       EN              # gnom  > gnomen
    [^BDGLV] O M   >       ENS             # gnom  > gnomens
    [SKL] U M      >       MEN             # sum   > summen
    [SKL] U M      >       MENS            # sum   > summens
    [^SKL] U M     >       EN              # saum  > saumen
    [^SKL] U M     >       ENS             # saum  > saumens
